臺灣彰化地方法院民事裁定
111年度監宣字第497號
聲  請  人  羅麗榮  

相  對  人  蔡玉雲  

關  係  人  羅麗卿  

上列當事人間聲請監護宣告事件，本院裁定如下：
    主    文
宣告相對人蔡玉雲（女、民國00年0月00日生、身分證統一編號
：Z000000000號）為受監護宣告之人。
選定聲請人羅麗榮（女、民國00年0月00日生、身分證統一編號
：Z000000000號）為受監護宣告之人之監護人。
指定關係人羅麗卿（女、民國00年00月0日生、身分證統一編號
：Z000000000號）為會同開具財產清冊之人。
聲請費用由相對人負擔。
    理    由
一、按對於因精神障礙或其他心智缺陷，致不能為意思表示或受
    意思表示，或不能辨識其意思表示之效果者，法院得因本人
    、配偶、四親等內之親屬、最近一年有同居事實之其他親屬
    、檢察官、主管機關、社會福利機構、輔助人、意定監護受
    任人或其他利害關係人之聲請，為監護之宣告，民法第14條
    第1項定有明文。另按受監護宣告之人應置監護人；法院為
    監護之宣告時，應依職權就配偶、四親等內之親屬、最近一
    年有同居事實之其他親屬、主管機關、社會福利機構或其他
    適當之人選定一人或數人為監護人，並同時指定會同開具財
    產清冊之人；法院選定監護人時，應依受監護宣告之人之最
    佳利益，優先考量受監護宣告之人之意見，審酌一切情狀，
    並注意下列事項：㈠受監護宣告之人之身心狀態與生活及財
    產狀況、㈡受監護宣告之人與其配偶、子女或其他共同生活
    之人間之情感狀況、㈢監護人之職業、經歷、意見及其與受
    監護宣告之人之利害關係、㈣法人為監護人時，其事業之種
    類與內容，法人及其代表人與受監護宣告之人之利害關係，
    同法第1110條、第1111條第1項及第1111條之1亦分別定有明
    文。 　　
二、聲請意旨略以：聲請人為相對人之次女。相對人因中度精神
    障礙，致不能為意思表示或受意思表示或不能辨識其意思表
    示效果。為此依家事事件法第10章、第11章之規定，聲請對
    相對人為監護宣告，並請求選任聲請人擔任監護人，另指定
    相對人之長女即關係人羅麗卿為會同開具財產清冊之人等語
    。　
三、聲請人主張上開之事實，業據提出親屬系統表、身心障礙證
    明、戶籍謄本為憑，堪信為真。又本院於民國111年12月6日
    會同醫師審驗相對人之身體、精神狀況，及經醫師鑑定結果
    ，相對人為慢性思覺失調症患者，持續有聽幻覺及思考鬆散
    等症狀，近3年來認知功能退化，在慈恩長照機構接受養護
    照顧，目前終日臥床，無法行走，並有重度認知障礙，日常
    生活需他人監護照顧，理解能力及表達能力有限，對於複雜
    事件或金融決定無法清楚表示，以致不能管理處分自己的財
    產，且回復可能性低，可為監護宣告等情，有衛生福利部彰
    化醫院之成年監護鑑定書可稽，是堪認相對人因精神障礙或
    其他心智缺陷，致不能為意思表示或受意思表示，亦不能辨
    識其意思表示之效果。從而，本件聲請為有理由，應予准許
    ，爰宣告相對人為受監護宣告之人。
四、本件相對人既經監護宣告，揆諸前揭規定，自應為其選定監
    護人及指定會同開具財產清冊之人。查相對人之父母、配偶
    均歿，其育有2名子女，同意擔任相對人之監護人、會同開
    具財產清冊之人等情，有聲請人提出之親屬系統表、同意書
    在卷可稽。本院審酌聲請人、關係人羅麗卿均為相對人之子
    女，與相對人關係密切，由渠等分別擔任相對人之監護人、
    會同開具財產清冊之人，應符合相對人之最佳利益，爰裁定
    如主文第2、3項所示。　　
五、末依民法第1113條準用同法第1099條、第1099條之1之規定
    ，於監護開始時，監護人對於受監護宣告之人之財產，應會
    同關係人於2個月內開具財產清冊，並陳報法院，於開具完
    成並陳報法院前，監護人對於受監護宣告之人之財產，僅得
    為管理上必要之行為，併此指明。
六、依家事事件法第164條第2項，裁定如主文。　　　　
中　　華　　民　　國　　111 　年　　12　　月　　13　　日
                   家事法庭     法  官　施錫揮
以上正本係照原本作成。
如對本裁定抗告，須於裁定送達後十日之不變期間內，向本院提
出抗告狀，並繳納抗告費新臺幣 1 千元。
中　　華　　民　　國　　111 　年　　12　　月　　13　　日
                                書記官　施嘉玫